臺灣橋頭地方法院刑事判決　
111年度審交易字第218號
公  訴  人  臺灣橋頭地方檢察署檢察官
被      告  吳家立


上列被告因公共危險案件，經檢察官提起公訴（111年度偵字第7
43號），嗣被告於準備程序中就被訴事實為有罪之陳述，經本院
裁定進行簡式審判程序，判決如下：
    主  文
吳家立犯不能安全駕駛動力交通工具罪，累犯，處有期徒刑陸月
，併科罰金新臺幣參萬元，有期徒刑如易科罰金，罰金如易服勞
役，均以新臺幣壹仟元折算壹日。
    事  實
一、吳家立於民國110年12月27日22時許，在其位於高雄市○○區○
    ○路00巷0號住處飲用紅酒後，其呼氣酒精濃度達每公升0.25
    毫克以上之不能安全駕駛動力交通工具之程度，仍基於不能
    安全駕駛動力交通工具之犯意，於翌（28）日13時許，騎乘
    車牌號碼000-000號輕型機車上路。嗣於該日20時許，行經
    高雄市甲仙區文化路與忠孝路口時，因夜間行車未使用燈光
    而為警攔查，發現其身上散發酒味，並經警於該日20時17分
    許對其實施酒精濃度測試，測得其吐氣所含酒精濃度為每公
    升0.78毫克，始查悉上情。
二、案經高雄市政府警察局旗山分局報告臺灣橋頭地方檢察署檢
    察官偵查起訴。
    理  由
一、本件被告吳家立所犯屬法定刑為死刑、無期徒刑、最輕本刑
    為3年以上有期徒刑以外之罪，渠於準備程序時就被訴事實
    為有罪之陳述，經告知簡式審判程序要旨並聽取當事人意見
    ，經被告同意適用簡式審判程序後，本院亦認無不得或不宜
    改依簡式審判程序進行之處，爰依刑事訴訟法第273條之1第
    1項規定裁定進行簡式審判程序，合先敘明。
二、上揭犯罪事實，業據被告吳家立於警詢、偵查、本院準備程
    序及審理中均坦承不諱，並有旗山分局道路交通事故當事人
    酒精測定紀錄表、財團法人台灣商品檢測驗證中心呼氣酒精
    測試器檢定合格證書及高雄市政府警察局舉發違反道路交通
    管理事件通知單等附卷可稽，足認被告任意性自白與事實相
    符，堪信為真實。綜上，本件事證明確，被告上揭犯行，洵
    堪認定，應依法論科。
三、論罪科刑：
  ㈠按行為後法律有變更者，適用行為時之法律，但行為後之法
    律有利於行為人者，適用最有利於行為人之法律，刑法第2
    條第1項定有明文。經查，被告行為後，刑法第185條之3第1
    項條文已有修正，並經總統於民國111年1月28日以華總一義
    字第11100012101號令公布，於同年月30日生效。修正前刑
    法第185條之3第1項規定：「駕駛動力交通工具而有下列情
    形之一者，處2年以下有期徒刑，得併科20萬元以下罰金：
    一、吐氣所含酒精濃度達每公升零點二五毫克或血液中酒精
    濃度達百分之零點零五以上。二、有前款以外之其他情事足
    認服用酒類或其他相類之物，致不能安全駕駛。三、服用毒
    品、麻醉藥品或其他相類之物，致不能安全駕駛。」，修正
    後則規定：「駕駛動力交通工具而有下列情形之一者，處3
    年以下有期徒刑，得併科30萬元以下罰金：一、吐氣所含酒
    精濃度達每公升零點二五毫克或血液中酒精濃度達百分之零
    點零五以上。二、有前款以外之其他情事足認服用酒類或其
    他相類之物，致不能安全駕駛。三、服用毒品、麻醉藥品或
    其他相類之物，致不能安全駕駛。」，經比較修正前後之法
    律，新法刑度較舊法為重。是比較新舊法之結果，以被告行
    為時之規定即修正前之舊法有利於被告，依刑法第2條第1項
    前段之規定，自應適用行為時之法律即修正前之刑法第185
    條之3第1項規定論處。是核被告所為，係犯修正前刑法第18
    5條之3第1項第1款之不能安全駕駛動力交通工具罪。
  ㈡被告前因酒後駕車之公共危險案件，經本院以107年度交簡字
    第87號判處有期徒刑5月併科罰金新臺幣（下同）2萬5千元
    確定，及以107年度交簡字第1081號判處有期徒刑6月併科罰
    金6萬元確定，上開二罪徒刑部分經接續執行，分別於107年
    11月22日及108年5月22日縮短刑期執行完畢（嗣接續執行罰
    金易服勞役部分，於108年8月11日執行完畢出監）乙節，有
    臺灣高等法院被告前案紀錄表在卷可稽，是其於受有期徒刑
    之執行完畢後，5年內故意再犯本件有期徒刑以上之罪，核
    符刑法第47條第1項所定累犯之規定，復考量被告上開所為
    構成累犯之犯行與本案同為酒後駕車之公共危險罪，而被告
    明知於此，卻仍於前案執行完畢僅2年餘即再犯本案，堪認
    其主觀上不無有特別惡性之存在，益見刑罰之反應力未見明
    顯成效，且核無加重最低本刑，致生被告所受之刑罰超過其
    所應負擔罪責之情事。職是，爰參酌司法院釋字第775號解
    釋意旨，依刑法第47條第1項規定加重其刑，以資懲惕。
　㈡爰審酌包含前揭構成累犯部分，被告前已數度犯酒後駕車之
    公共危險罪，此有上揭被告前案紀錄表足考，其歷經前揭刑
    事制裁，猶未能深切反省警惕，仍心存僥倖而復犯本件同類
    之罪，益徵其無視自身及其他用路人生命、身體安全，應予
    非難不宜寬貸；另考量被告犯後坦承犯行，本件幸未肇事產
    生實害，兼衡其本次酒駕之交通工具為輕型機車、未附載乘
    客、吐氣所含酒精濃度達每公升0.78毫克，暨其高職肄業之
    智識程度、自述任職於甲仙農會梅子廠，無人須其扶養之家
    庭經濟狀況，以及於106年9月間因左臏骨骨折入院接受手術
    、罹有肝硬化等疾之個人健康狀況（詳見被告提出之診斷證
    明書）等一切情狀，爰量處如主文所示之刑，併諭知易科罰
    金及易服勞役之折算標準。
據上論斷，應依刑事訴訟法第273條之1第1項、第299條第1項前
段，判決如主文。
本案經檢察官顏郁山提起公訴，檢察官李門騫到庭執行職務。
中　　華　　民　　國　　111 　年　　4 　　月　　27　　日
                  刑事第四庭    法　官  簡祥紋
以上正本證明與原本無異。
如不服本判決應於收受判決後20日內向本院提出上訴書狀，並應
敘述具體理由。其未敘述上訴理由者，應於上訴期間屆滿後20 
日內向本院補提理由書 (均須按他造當事人之人數附繕本)「切
勿逕送上級法院」。
中　　華　　民　　國　　111 　年　　4 　　月　　27　　日
                                書記官  陳佳彬
附錄本案論罪科刑法條：
修正前中華民國刑法第185 條之3 第1 項第1 款
駕駛動力交通工具而有下列情形之一者，處2年以下有期徒刑，
得併科20萬元以下罰金：
一、吐氣所含酒精濃度達每公升零點二五毫克或血液中酒精濃度
    達百分之零點零五以上。
中華民國刑法第185 條之3